臺灣新北地方法院刑事裁定　　　　　　 110年度聲字第3125號
聲　請　人　臺灣新北地方檢察署檢察官
受　刑　人　陳錫輝



上列聲請人因受刑人數罪併罰有二裁判以上，聲請定其應執行之
刑（聲請案號：臺灣新北地方檢察署110 年度執聲字第1889號）
，本院裁定如下：
    主  文
甲○○犯如附表所示各罪，所處如附表所示之刑，應執行有期徒
刑陸月，如易科罰金，以新臺幣壹仟元折算壹日。
    理  由
一、聲請意旨略以：受刑人甲○○因犯妨害自由等案件，先後經
    判決確定如附表，應依刑法第53條及第51條第5 款規定，定
    其應執行之刑，爰依刑事訴訟法第477 條第1 項聲請裁定等
    語。
二、按裁判確定前犯數罪者，併合處罰之；數罪併罰，分別宣告
    其罪之刑，其宣告多數有期徒刑者，於各刑中之最長期以上
    ，各刑合併之刑期以下，定其刑期，但不得逾30年，刑法第
    50條第1 項前段、第51條第5 款定有明文。考其立法意旨，
    除在於緩和多數刑罰合併執行所造成之苛酷外，更避免責任
    非難之重複，蓋刑罰之科處，不僅在於懲罰犯罪行為，更重
    在矯治犯罪行為人、提升其規範意識，及回復社會對於法律
    規範之信賴，是應併合處罰之複數刑罰倘一律合併執行，將
    造成責任非難之效果重複滿足、邊際效應遞減之不當效果，
    甚至有違責任主義，故採行加重單一刑主義，以期責罰相當
    。是法院就應併合處罰之數個刑罰宣告定其應執行刑時，不
    僅應遵守上開所定「以宣告各刑中之最長期為下限，各刑合
    併之刑期為上限，但最長不得逾30年」之外部界限，更應受
    不得明顯違反公平正義、法律秩序理念及目的之規範。具體
    而言，於併合處罰，其執行刑之酌定，應視行為人所犯數罪
    之犯罪類型而定，即倘行為人所犯數罪屬相同之犯罪類型者
    （如複數竊盜、施用或販賣毒品等），於併合處罰時，其責
    任非難重複之程度較高，自應酌定較低之應執行刑；然行為
    人所犯數罪雖屬相同之犯罪類型，但所侵犯者為具有不可替
    代性、不可回復性之個人法益（如殺人、妨害性自主），於
    併合處罰時，其責任非難重複之程度則較低，而可酌定較高
    之應執行刑；另行為人所犯數罪非惟犯罪類型，且其行為態
    樣、手段、動機均相似者，於併合處罰時其責任非難重複之
    程度更高，更應酌定較低之應執行刑；反之，行為人所犯數
    罪各屬不同之犯罪類型者，於併合處罰時其責任非難重複之
    程度最低，當可酌定較高之應執行刑。至個別犯罪之犯罪情
    節或對於社會之影響、行為人之品性、智識、生活狀況或前
    科情形等，除前述用以判斷各個犯罪之犯罪類型、法益侵害
    種類、犯罪行為態樣、手段、動機是否相同、相似，以避免
    責任非難過度重複者外，乃個別犯罪量處刑罰時即已斟酌在
    內，要非定應執行刑時所應再行斟酌者。
三、經查，受刑人犯如附表所示2 罪，經判處如附表所示之刑，
    且該2 罪均於附表編號1 裁判確定前所犯，有臺灣高等法院
    被告前案紀錄表及該等判決書各1 份附卷可憑，是檢察官聲
    請就該2 罪所處之刑定其應執行之刑，於法即無不合，應予
    准許。至聲請書附表編號1 、2 之「宣告刑」欄均漏載「如
    易科罰金，以新臺幣1,000 元折算1 日」，爰均更正如附表
    編號1 、2 「宣告刑」欄所示，附此敘明。
四、附表所示2 罪之犯罪類型、手法迥異，犯罪之動機、目的亦
    均有別，責任非難重複之程度較低，經就該2 罪為整體之非
    難評價後，定其應執行之刑如主文所示，並諭知易科罰金之
    折算標準。
五、按數罪併罰之案件，其各罪判決均係宣告刑，縱令其中一罪
    之宣告刑在形式上已經執行，仍應由法院定其應執行刑，俟
    檢察官指揮執行「應執行刑」時，再就形式上已執行部分予
    以折抵，並無所謂重覆執行之不利益。附表編號1 所示之罪
    雖已執行完畢，然與編號2 所示之罪既合於數罪併罰要件，
    仍應由本院定其應執行刑，再由檢察官於換發執行指揮書時
    扣除已執行部分，附此敘明。
六、據上論斷，應依刑事訴訟法第477 條第1 項，刑法第53條、
    第51條第5 款、第41條第1 項前段，裁定如主文。
中    華    民    國   110    年    11    月    22    日
                  刑事第十一庭  法  官  郭峻豪
上列正本證明與原本無異。
如不服本裁定，應於裁定送達後五日內敘明抗告理由，向本院提
出抗告狀。
                                書記官  陳映孜
中    華    民    國   110    年    11    月    23    日
【附表】
┌────────┬──────────┬──────────┬──────────┐
│ 編          號 │         1          │         2          │         3          │
├────────┼──────────┼──────────┼──────────┤
│ 罪          名 │意圖營利聚眾賭博罪  │剝奪他人行動自由罪  │    (本欄空白)      │
├────────┼──────────┼──────────┼──────────┤
│                │有期徒刑3 月，如易科│有期徒刑4 月，如易科│    (本欄空白)      │
│ 宣    告    刑 │罰金，以新臺幣1,000 │罰金，以新臺幣1,000 │                    │
│                │元折算1 日          │元折算1 日          │                    │
├────────┼──────────┼──────────┼──────────┤
│ 犯  罪  日  期 │107 年12月27日前某時│107年12月27日       │    (本欄空白)      │
│                │起至107 年12月27日止│                    │                    │
├────────┼──────────┼──────────┼──────────┤
│ 偵查(自訴)機關 │新北地檢108 年度偵字│新北地檢108 年度偵字│    (本欄空白)      │
│ 年  度  案  號 │第2257號            │第2257號            │                    │
├───┬────┼──────────┼──────────┼──────────┤
│      │法    院│臺灣新北地方法院    │臺灣新北地方法院    │    (本欄空白)      │
│最  後├────┼──────────┼──────────┼──────────┤
│      │案    號│109 年度審簡字第786 │109 年度訴字第892 號│    (本欄空白)      │
│      │        │號                  │                    │                    │
│事實審├────┼──────────┼──────────┼──────────┤
│      │判決日期│109 年8 月14日      │110 年2 月4 日      │    (本欄空白)      │
├───┼────┼──────────┼──────────┼──────────┤
│      │法    院│臺灣新北地方法院    │臺灣新北地方法院    │    (本欄空白)      │
│確  定├────┼──────────┼──────────┼──────────┤
│      │案    號│109 年度審簡字第786 │109 年度訴字第892 號│    (本欄空白)      │
│      │        │號                  │                    │                    │
│判  決├────┼──────────┼──────────┼──────────┤
│      │判    決│109 年9 月23日      │110 年3 月23日      │    (本欄空白)      │
│      │確定日期│                    │                    │                    │
└───┴────┴──────────┴──────────┴──────────┘